臺灣板橋地方法院刑事判決　　　　　　100年度簡上字第195號
上　訴　人　臺灣板橋地方法院檢察署檢察官
被　　　告　許嘉文
上列上訴人因被告竊盜案件，不服本院100 年度簡字第346 號中
華民國100 年1 月21日所為第一審簡易判決（起訴案號：99年度
偵字第28867 號）提起上訴，本院管轄之第二審合議庭判決如下
：
    主    文
原判決撤銷。
許嘉文犯竊盜罪，處拘役拾日，如易科罰金，以新臺幣壹仟元
折算壹日。
    事    實
一、許嘉文基於意圖為自己不法所有之犯意，於民國99年5 月10
    日18、19時許至翌日凌晨0 時許間某時，在臺北縣永和市（
    現改制為新北市永和區○○○路○ 段209 號「君悅ＫＴＶ」
    包廂內，趁友人賴韋如（原名賴佩芬）酒醉意識不清之際，
    徒手竊取賴韋如所有之黑色NOKIA 廠牌5800型手機（序號：
    000000000000000 號，下稱系爭手機）1 支得手，再於同年
    月18日，持至桃園縣桃園市○○街44號中健通信企業有限公
    司（下稱中健公司），以新臺幣（下同）3,700 元之價格售
    予不知情之莊朝興。嗣經警方調閱上開手機通聯紀錄，始循
    線查悉上情。
二、案經台北縣政府（現改制為新北市政府）警察局永和分局報
    請臺灣板橋地方法院檢察署檢察官偵查後聲請簡易判決處刑
    。
    理    由
一、按被告以外之人於審判外之陳述，雖不符前4 條之規定，而
    經當事人於審判程序同意作為證據，法院審酌該言詞陳述或
    書面陳述作成時之情況，認為適當者，亦得為證據，刑事訴
    訟法第159 條之5 定有明文；故當事人如放棄對原供述人之
    反對詰問權，於審判程序表示同意該等傳聞證據可作為證據
    ，除法院認該傳聞證據欠缺適當性外，自可承認其證據能力
    。經查，關於本案屬於審判外陳述之傳聞證據，公訴人、被
    告許嘉文於審判程序均同意作為證據，且經本院審酌該證據
    作成情況均無不適當之情形，是依上開規定，認得作為本案
    證據。
二、訊據被告矢口否認有何竊盜犯行，辯稱：當天因為賴韋如喝
    醉，我幫她收東西，才會不小心將系爭手機收到我背包中，
    回家後才發現此事，但為了避免我太太猜疑，故將系爭手機
    拿去賣掉，並無竊盜故意僅係侵占云云。惟查：
  (一)上述犯罪事實業據告訴人賴韋如於警偵訊指訴綦詳，核與證
    人即中健公司負責人莊朝興於警詢之證述相符，並有被告出
    售系爭手機之中古機買賣契約書、提供之被告健保卡、身分
    證正反面影印本、請款單、通聯記錄查詢單各1 份、與系爭
    手機同款之手機照片1 張在卷可憑（見偵卷第6 至14、16、
    37、38頁），堪信為真實。
  (二)被告雖以前詞置辯；然告訴人賴韋如及被告均稱：告訴人於
    離開「君悅ＫＴＶ」約2 小時左右即發現系爭手機失竊一事
    ，並告知同在旅館休息之被告等語（見偵卷第37、38頁），
    足見被告於99年5 月11日與告訴人同在旅館時即知悉系爭手
    機失竊之事；又告訴人復稱：我在旅館時有問被告系爭手機
    有沒有在他背包裡，被告回答說沒有等語（見偵卷第38頁）
    ，核與被告供稱：我在ＫＴＶ、旅館、網咖時有找過我的背
    包，但都沒有發現系爭手機等語相符（見本院卷第51頁）。
    按一般人若知悉同行友人手機遺失，均會謹慎、仔細翻找自
    己物品，以確定是否有誤拿或夾雜其中之可能，且系爭手機
    乃有相當之體積，此有卷附同款手機照片1 幀在卷可按，惟
    被告於確定系爭手機不在告訴人持有中，並受告訴人請託情
    形下，多次翻找自己背包，仍未發現系爭手機存在，衡情實
    無可能，足見被告係自始即隱瞞該手機在其背包中之事實；
    此由告訴人指稱：在旅館時，被告都不讓我碰他的背包，後
    來去網咖時也都不讓我看，我一碰到被告背包他就很緊張等
    語（見偵卷第38頁），更可證之。再由被告所供系爭手機乃
    其收進自己之背包中等情（見偵卷第37頁），及告訴人詢問
    有無看到系爭手機時，被告第一時間竟謊稱其手錶、鑰匙亦
    一同遺失以規避己身嫌疑等情（見本院卷第6 、37頁），可
    見被告隱瞞該手機在其背包乃因該手機係其竊取之故，是其
    辯稱乃不小心收進自己背包，嗣後再起意侵占云云，並非屬
    實。
  (三)準此，被告所辯顯與常情不符，難予採信。從而，本案事證
    明確，被告竊盜犯行堪予認定，應依法論科。
三、核被告所為，係犯刑法第320 條第1 項之竊盜罪。又被告犯
    罪事證明確，原審予以論罪科刑，固非無見，惟查：系爭手
    機買入價格為14,000元，包膜費用為800 元，其內4 Ｇ記憶
    卡價格為600 元等情，業據告訴人賴韋如指訴明確（見本院
    卷第58頁），足見其價值非微；又被告利用與告訴人係朋友
    之信任關係，趁機下手行竊，犯罪惡性非輕，且一再飾詞狡
    辯，難認已有悔意，又迄今尚未與告訴人達成和解，亦未賠
    償告訴人損失，實不宜輕縱，故認原審僅量處罰金5,000 元
    實屬過輕，是檢察官以原審量刑過輕為由提起上訴，指摘原
    判決不當，為有理由，應由本院將原判決撤銷改判。
四、爰審酌被告正值壯年，不思以己力謀取財物，卻以竊取他人
    物品之方式，冀得不法之財物，貪圖小利，行為實屬不該，
    且有違反職役職責（現仍在緩刑期間）及侵占前科，素行非
    佳，有台灣高等法院被告前案紀錄表在卷可稽，又破壞朋友
    間信任關係，利用相處之機下手行竊，惡性非輕，另飾詞否
    認，難認已知悔悟，復未賠償告訴人損失，及其犯罪手段、
    目的、動機、所竊財物價值等一切情狀，量處如主文所示之
    刑，並諭知易科罰金之折算標準，以資懲儆；至於檢察官雖
    對被告具體求處有期徒刑3 月，惟斟酌上情，認檢察官求處
    之上開刑度，似嫌過重，附此敘明。
五、據上論斷，應依刑事訴訟法第455 條之1 第3 項、第369 條
    第1 項前段、第364 條、第299 條第1 項前段，刑法第320
    條第1 項、第41條第1 項前段，刑法施行法第1 條之1 ，判
    決如主文。
本案經檢察官賴建如到庭執行職務。
中    華    民    國   100    年    5     月    11    日
                  刑事第十五庭  審判長法  官  王綽光
                                      法  官  黃司熒
                                      法  官  洪珮婷
以上正本證明與原本無異。
本件不得上訴。
                                      書記官  陳永訓
中    華    民    國   100    年    5     月    12    日
附錄本判決論罪之法條：
中華民國刑法第320條第1 項
意圖為自己或第三人不法之所有，而竊取他人之動產者，為竊盜
罪，處5  年以下有期徒刑、拘役或5 百元以下罰金。